# 请教大家关于股权增资的问题

提问人：要疯了的奥迪特 时间：2017-10-25 22:13:33
两个自然人甲、乙控制A B C三个公司，现B C公司对自己的净资产进行了评估，B实收资本 100 ，净资产 80 ，净资产评估 90 ，,C实收资本 100 ，净资产 110 （有 10 的利润），评估 90 。甲乙共同以自己所持 B C公司的股份份额（甲乙对AB都是一共90%）对A进行增资，拟增加注册资本 120 。 以下是我的理解，请教是否正确： 1 、A公司分录 借长期股权投资 162 （ 90 90%+90 90%）
贷实收资本 120 贷资本公积 42 增资的决议中写的是同意股东以评估值增资，其中一部分计入实收资本一部分计入资本公积，所以这样处理 2 、B公司评估净资产虽然有增值，但是对于最初取得实收资本的金额来说并没有增值，所以不涉及甲乙的个人所得税。C公司虽然产生了利润，但是评估净资产小于初始实收资本（取得成本），所以也不涉及个人所得税。但是如果B公司评估值为120 ，那么（120-100）*90%为甲乙应纳税所得额。BC增减值部分（涉及到应纳税所得额了）不能互相正负相抵。 3 、如果产生了应纳税所得额，交易发生于 12 年 2 月份，未申报、未代扣代缴，现在税务局依然有权利追查，A公司有税务风险。
字有点多请见谅！现在这样处理不知道是否正确，请陈版帮忙确认一下~谢谢！

回答人：chenyiwei
从你说的情况看，A取得B、C的控制权很可能属于同一控制下合并，按准则规定，相应的长期股权投资成本应为在B、C的账面净资产中所占的份额。即：对B的投资成本应为 72 ；对C的投资成本则应在C的账面净资产基础上考虑是否存在减值而进行必要调整，以计提减值准备后的净资产账面价值的90%作为投资成本。 税务问题请咨询税务专业人士。